臺灣板橋地方法院民事判決　　　　　　　99年度訴字第2663號
原　　　告　SITI MUNJ.
　　　　　　OON MARKO.
　　　　　　AISYHA中文.
共　　　同
訴訟代理人　孫則芳律師
複　代理人　簡貝如　　　
被　　　告　谷忠美　　　
　　　　　　徠揚人力資源管理有限公司
法定代理人　李文福　　　　
上　二　人
訴訟代理人　林見軍律師
複　代理人　余佳玲　　　　 住臺中市○區○○街101號
上列當事人間侵權行為損害賠償事件，原告提起附帶民事訴訟（
99年度附民字第504號），經本院刑事庭移送前來，本院於100年
5月31日言詞辯論終結，判決如下：
    主  文
被告應連帶給付原告陳茜蒂新臺幣捌萬肆仟元、原告邱歐恩新臺
幣壹拾萬元、原告陳愛霞新臺幣貳拾壹萬伍仟元，及被告谷忠
美自民國九十六年九月十五日起、被告徠揚人力資源管理有限公
司自民國九十六年十一月二十九日起，均至清償之日止，按年息
百分之五計算之利息。
原告其餘之訴駁回。
訴訟費用由被告連帶負擔百分之五十五，餘由原告陳茜蒂負擔百
分之十九、原告邱歐恩負擔百分之十八、原告陳愛霞負擔百分之
八。
本判決第1項得假執行；但被告如依序各以新臺幣捌萬肆仟元、
新臺幣壹拾萬元、新臺幣貳拾壹萬伍仟元，分別為原告陳茜蒂
、邱歐恩、陳愛霞預供擔保後，得免為假執行。
原告其餘假執行之聲請駁回。
    事實及理由
壹、程序方面：
    按附帶民事訴訟除本編有特別規定外，準用關於刑事訴訟之
    規定；但經移送或發回、發交於民事庭後，應適用民事訴訟
    法，刑事訴訟法第490條定有明文。次按訴狀送達後，原告
    不得將原訴變更或追加他訴；但擴張或減縮應受判決事項之
    聲明者，不在此限，民事訴訟法第255條第1項第3款亦定有
    明文。本件原告起訴時，其訴之聲明原係請求「1.被告應連
    帶給付原告陳茜蒂新臺幣（下同）514,200元，及自起訴狀
    繕本送達之翌日起至清償之日止，按年息5%計算之利息；2.
    被告應連帶給付原告邱歐恩753,200元，及自起訴狀繕本送
    達之翌日起至清償之日止，按年息5%計算之利息；3.被告應
    連帶給付原告陳愛霞662,400元，及自起訴狀繕本送達之翌
    日起至清償之日止，按年息5%計算之利息；4.願供擔保請准
    宣告假執行」。嗣於民國100年5月31日言詞辯論時當庭變更
    其訴之聲明為「1.被告應連帶給付原告陳茜蒂214,200元，
    及自起訴狀繕本送達之翌日起至清償之日止，按年息5% 計
    算之利息。2.被告應連帶給付原告邱歐恩253,200元，及自
    起訴狀繕本送達之翌日起至清償之日止，按年息5%計算之利
    息；3.被告應連帶給付原告陳愛霞262,400元，及自起訴狀
    繕本送達之翌日起至清償之日止，按年息5%計算之利息；4.
    願供擔保請准宣告假執行」，核原告上揭所為，均係屬未變
    更訴訟標的法律關係，而減縮應受判決事項之聲明者，依前
    開規定，自應准許，合先敘明。
貳、實體方面：
一、原告起訴主張：
 （一）訴外人黃守辰（因和解成立，業據原告撤回其訴）於印
       尼雅加達東區某處與年籍姓名不詳之二名印尼人共同成
       立人力仲介公司，訴外人王妍紜（原名「王錦梅」，業
       據原告撤回其訴）則為立鴻公司之負責人，訴外人田美
       霞為立鴻公司之翻譯人員，並自行兼營人力仲介，被告
       谷忠美則為被告徠揚人力資源管理有限公司（下稱：徠
       揚公司）之業務員，均從事引進外籍勞工進入臺灣地區
       工作。於93與94年間，其等不思合法正派經營外勞仲介
       ，共組人口販運集團，共同謀議由訴外人黃守辰於印尼
       招募印尼籍女子，被告谷忠美與訴外人王錦梅、田美霞
       等則於臺灣尋覓願意配合假結婚之臺灣未婚男子，並為
       印尼籍女子及假結婚臺灣男子辦理結婚、替印尼籍女子
       申請入境臺灣之一切必要程序；而印尼籍女子入境臺灣
       之後，分別由被告谷忠美及訴外人王錦梅、田美霞等人
       仲介接運，容留印尼籍女子於其等之臺灣住處，以扣留
       護照、居留證，或命伊等書寫財產抵押切結書等方式，
       置於其等之實力支配下，嗣並由被告谷忠美與訴外人王
       錦梅、田美霞等人將原告等運送至雇主家令伊等從事勞
       役，並自該等印尼籍女子勞役所得中剋扣薪資，獲取不
       法暴利，訴外人黃守辰則不但向被告谷忠美與訴外人王
       錦梅、田美霞等人收取每名印尼籍女子15萬元之買斷費
       用，亦於印尼籍女子來臺前向伊等收取傭金，所得不法
       暴利更高。
（二）原告SITI MUNJIYATI（中文譯名：陳茜蒂，下稱陳茜蒂）
      、OOM ARKONAH（中文譯名：邱歐恩，下稱邱歐恩）、A
      ISYAH（中文譯名：陳愛霞，下稱陳愛霞）等3人，即係於
      印尼受訴外人黃守辰等人之誘騙，因而上當向黃守辰等人
      分別繳納佣金後，訴外人黃守辰即與被告谷忠美等人安排
      於臺灣招募之男子於印尼當地辦理假結婚，並以結婚先生
      名義，為原告等申請並取得中華商會所核發原告等辦理依
      親居留或停留簽證，再安排原告等陸續進入臺灣。被告等
      為控制原告等，於上開簽署切結書之內容，略為原告於臺
      灣工作期間不得逃跑，否則將沒收其財產云云，使原告等
      心理上受到莫大之強制壓力，因而聽命於被告等。且被告
      谷忠美與訴外人王錦梅、田美霞等更於原告等入境臺灣後
      ，以上開扣留護照及拘留證之方式使原告等因為懼怕為警
      查獲，不敢任意行動，此達到控制原告等之自由之目的。
      又被告等為原告所找尋之工作，每日非但工作時間超過八
      小時，有時更長達12小時以上，又毫無休假日。而被告等
      私下與雇主所約定原告等之工作新資，每月為22,000元，
      然被告等自雇主處收取上開工作新資後，竟未完全轉交原
      告，先扣除大部分金額，再將餘額轉交與原告，甚或完全
      未交付原告，謀取不法暴利。
（三）本件被告等共同組成人口販運集團，其犯行已為臺灣板橋
      地方法院檢察署檢察官偵查起訴。被告等人將原告視為物
      品一般，加以買賣、轉讓，並為確保原告等依被告等之支
      配於被告所覓雇主處工作，期能每月自雇主處收取原告之
      薪資，再從該薪資中加以剋扣，以謀取不法之暴利，故對
      原告等施以人身自由之限制，如強令原告書寫抵押切結書
      、扣押護照、拘留證等，並於容留原告於其住處間，禁止
      原告等任意外出、離開，禁止使用電話與禁止原告與外人
      交談等。原告邱歐恩尚因中文程度不佳，屢遭雇主退回，
      因而遭被告谷忠美毆打；原告陳愛霞亦因雇主無意間對被
      告谷忠美說出其中文程度較差，被告谷忠美因此生氣，於
      原告陳愛霞辦理延長居留證而至被告谷忠美處所時，將原
      告陳愛霞留置，不許回雇主處，並於留置期間毆打原告陳
      愛霞，不讓其吃飯，且晚尚讓其跪地板之方式虐待原告陳
      愛霞。
（四）按任何人不得介入他人之勞動契約，抽取不法利益；次按
      因故意或過失，不法侵害他人之權利者，負損害賠償責任
      。故意以背於善良風俗之方法，加損害於他人者亦同；違
      反保護他人之法律，致生損害於他人者，負賠償責任；但
      能證明其行為無過失者，不在此限；數人共同不法侵害他
      人之權利者，連帶負損害賠償責任；不能知其中孰為加害
      人者，亦同；造意人及幫助人，視為共同行為人，勞動基
      準法第6條及民法第184條及第185條分別定有明文。被告
      等因上開所述之方式剝奪原告等之行動自由、將原告等視
      為物品加以買賣、控制、管理，並剝削原告之勞力所得，
      對原告等之人格不當貶抑，被告等為以違背善良風俗之方
      式加損害於原告，且亦違反勞動基準法第6條之保護勞工
      之法律，應屬上開侵權行為。又被告雖分別僅有部分行為
      分擔，惟對於前開行為應有共同之認識，應屬共同侵權行
      為。縱被告等非民法第185條第1項之共同侵權行為人，為
      彼等間互為支援之犯罪模式，應屬其他被告之幫助犯，故
      依民法第185條第2項之規定，被告等亦應負連帶賠償責任
      ，是請求被告連帶給付原告各如附表一所示之薪資及來台
      前所繳交之佣金。
（五）聲明：1.被告應連帶給付原告陳茜蒂214,200元，及自起
      訴狀繕本送達之翌日起至清償之日止，按年息5%計算之利
      息。2.被告應連帶給付原告邱歐恩253,200元，及自起訴
      狀繕本送達之翌日起至清償之日止，按年息5%計算之利息
      ；3.被告應連帶給付原告陳愛霞262,400元，及自起訴狀
      繕本送達之翌日起至清償之日止，按年息5%計算之利息。
      4.願供擔保請准宣告假執行。
二、被告則以下開情詞置辯：
（一）本件係刑事提起附帶民事訴訟，原經臺灣板橋地方法院檢
      察署檢察官起訴時係以妨害自由、人口販運為其基礎。惟
      查附帶民事訴訟係因犯罪而受損害之人請求回復其損害之
      程序，其請求之範圍，應依民法之規定，故附帶民事訴訟
      必限於其起訴之犯罪事實侵害個人私權，致生損害者，始
      得提起之，故在刑事訴訟提起附帶民事訴訟者，以因犯罪
      受損害者為限。惟本案被告谷忠美所涉之96年訴字第2123
      號與97年易字第2465號之刑案，其有罪部分亦僅只於偽造
      文書之犯行，而不及於人口販運、妨害自由等犯罪。若就
      偽造文書罪而言，本件原告陳茜蒂、陳愛霞與邱歐恩等人
      均非該罪之直接被害人，是原告本此為請求，依法自有違
      誤。
（二）又每名外籍勞工來台工作就逐年每月可得實領之新資為何
      ，均知之甚詳，換言之，外勞薪資應逐月扣除國外貸款及
      其他費用，實為外勞所明之且經其同意，此間根本沒有所
      謂剋扣薪資之問題，本件更無外勞口中所稱未領有薪資之
      問題。
（三）另僱傭關係係存在於雇主與外勞之間，縱有薪資糾紛亦屬
      雇主與外勞之間的問題，申言之，若雇主真有積欠外勞薪
      資，外勞對於雇主之薪資請求權仍舊存在，客觀上並無損
      害，原告此之請求亦屬無據。
（四）聲明：1.駁回原告之訴及假執行之聲請；2.如受不利判決
      ，願供擔保請求免與假執行。
三、按「因犯罪而受損害之人，於刑事訴訟程序得附帶提起民事
    訴訟，對於被告及依民法負賠償責任之人，請求回復其損害
    。前項請求之範圍，依民法之規定」，刑事訴訟法第487條
    定有明文。所謂「因犯罪而受損害之人」係指因犯罪行為直
    接受損害之人而言，且依此規定，只須所受之損害，係由於
    被告犯罪所致，不以被告侵害事實所犯之罪名，是否經刑事
    法院獨立論處罪刑為必要（最高法院53年台上字第1550號判
    例意旨參照），亦不以受損害之人提起刑事告訴或合法告訴
    為必要（最高法院93年度台抗字第225號裁判意旨參照）。
    而犯罪同時侵害國家社會及個人法益者，其被侵害之個人不
    失為因犯罪而直接受損害之人（最高法院90年度台抗字第33
    3號裁判意旨參照）。查本件被告谷忠美因涉犯妨害自由等
    案件，經本院刑事庭以96年度訴字第2132號刑事判決認定之
    犯罪事實，係被告谷忠美與訴外人王妍紜、黃守辰以替原告
    辦理假結婚之方式，而涉犯使公務員登載不實、行使偽造公
    文書罪等罪，則被告谷忠美所涉犯之，除侵害社會法益外，
    同時包含被原告等人之個人法益在內，依前說明，原告等自
    仍不失為該條所稱之「因犯罪而受損害之人」，故原告等於
    刑事訴訟程序中附帶提起民事訴訟，請求被告等連帶賠償因
    辦理假結婚使其等前來臺灣提供勞力所受之損害，自屬合法
    。至於原告所受損害及請求金錢賠償之主張是否可採，乃實
    體上有無理由之問題，要與起訴合法與否無關。是被告抗辯
    原告等乃非因其犯罪而直接受損害之人，本件起訴不合法等
    語，尚有誤會，先予敘明。
四、原告主張之上開事實，業據提出行政院防制人口販運行動計
    畫、臺灣板橋地方法院檢察署檢察官96年度偵字第3559、37
    08、6788、6963、7639、7924號起訴書影本等件為證，而被
    告谷忠美就涉犯偽造文書等犯行偽造文書等犯行，業經本院
    刑事庭以96年度訴字第2132號刑事判決認定其涉犯如附表二
    所示之罪，有上述96年度訴字第2132號刑事判決1份在卷可
    稽，則查：
（一）依上開刑事判決認定之結果略為：1.被告谷忠美為被告徠
      揚公司業務員，從事外國人人力仲介等工作，因我國於93
      年間禁止印尼籍人士來臺工作，被告谷忠美為繼續仲介印
      尼籍女子來臺工作，以賺取仲介費用，竟基於媒介外國人
      非法為他人工作，並以之為常業之犯意，而為下列行為：
      1.被告谷忠美輾轉知悉在印尼雅加達東區成立人力仲介公
      司之訴外人黃守辰可以辦理假結婚方式，使印尼籍女子來
      臺工作，遂與訴外人黃守辰談定由黃守辰在印尼招募欲來
      臺工作之印尼籍女子，被告谷忠美則在臺灣招募人頭老公
      前往印尼辦理假結婚之合作方式。其明知訴外人黃守辰找
      來印尼籍女子謝喜蒂等12人（該12人所涉犯行，另經臺灣
      板橋地方法院檢察署檢察官職權不起訴）均無結婚之真意
      ，仍與上揭印尼籍女子、黃守辰、王錦梅、鄒漢明、施建
      仲（以上2人所涉犯行，分經本院以97年度訴字第1925號
      判決處有期徒刑6月、4月，現正上訴中）、趙鵬華（所涉
      犯行，另經臺灣基隆地方法院以97年度訴字第108號判處
      有期徒刑1年確定）、許陽明（所涉犯行，業經本院以96
      年度訴字第4570號判處有期徒刑6月確定）、謝吉宏等人
      頭老公（所涉犯行，經本院另案審理中）共同基於行使使
      公務員登載不實事項於公文書之概括犯意聯絡，由被告谷
      忠美分別居間安排謝吉宏等人頭老公前往印尼，由訴外人
      黃守辰帶同於印尼雅加達與謝喜蒂等12名印尼籍女子辦理
      結婚手續，並前往我國駐印尼臺北經濟貿易代表處辦理印
      尼結婚證書認證手續。嗣訴外人謝吉宏等人返臺後，分持
      上開認證證明書、印尼結婚證書等文件，前往住所地之戶
      政事務所，填寫結婚登記申請書，辦理與謝喜蒂等12人之
      結婚登記，使不知情之戶政事務所承辦公務員為形式審查
      後，將此不實之結婚事項，登記於其職務上掌管之戶籍謄
      本，足以生損害於戶政機關對於戶籍及身分管理之正確性
      。訴外人謝吉宏等12人取得上開登載不實之戶籍謄本後，
      即交由訴外人黃守辰與謝喜蒂等人持向我國外交部駐印尼
      臺北經濟貿易代表處辦理謝喜蒂等12名印尼籍女子來臺之
      簽證而行使之，使不知情之承辦簽證業務之公務員經實質
      審查後，誤認謝喜蒂等12名印尼籍女子確為訴外人謝吉宏
      等12 人之配偶，且符合來臺探親之要件，而核發中華民
      國簽證予謝喜蒂等12人。謝喜蒂等12名印尼籍女子旋持上
      開簽證入境臺灣並由被告谷忠美仲介至不知情之雇主處工
      作。又因外籍女子持依親居留簽證來臺，均需前往警察機
      關辦理居留證，方能合法居留於臺灣，故除曹雅優以外，
      謝喜蒂等11名印尼籍女子來臺後，在被告谷忠美或訴外人
      鄒漢明（張麗麗部分）或被告谷忠美所派遣之不知情第三
      人陪同下，與訴外人謝吉宏等人頭老公，分至警察機關，
      填寫「外國人居留停留案件申請表」，以臺灣配偶來臺依
      親名義，辦理謝喜蒂等11名印尼籍女子之中華民國外僑居
      留證，連續行使前開使公務員登載不實之戶籍謄本，使不
      知情之承辦警員為形式審查後，分別將謝喜蒂等印尼籍女
      子之居留事由為「依親」，依親對象為「夫-謝吉宏（等
      11人）」等不實事項，登載於其職務上所掌管之外僑居留
      資料之公文書，並據以核發外僑居留證。嗣被告谷忠美於
      江安娣上開居留證期限屆期前，於94年10 月3日，帶同訴
      外人江安娣、江輝龍再次前往南投縣警察局，持上開使公
      務員登載不實之戶籍謄本、外僑居留證等，填寫外國人居
      留停留案件申請表，申辦重入國居留證，連續行使上開登
      載不實之公文書，並使不知情之承辦警員為形式審查後，
      將江安娣之居留事由為「依親」，依親對象為「夫-江輝
      龍」等不實事項，復登載於其職務上所掌管之外僑居留資
      料之公文書，並據以重新核發外僑居留證予江安娣，均足
      以生損害於警察機關核發外僑居留證及對於外國人在臺管
      制之正確性；2.被告谷忠美明知訴外人黃守辰找來之印尼
      籍女子SITI ASIYAH（即原告陳茜蒂，所涉犯行另經臺灣
      板橋地方法院檢察署檢察官職權不起訴）並無結婚之真意
      ，在臺灣找來訴外人梁秋榮擔任人頭老公前往印尼，於93
      年9月10日，由訴外人黃守辰帶同在印尼雅加達與於告陳
      茜蒂辦理結婚手續，並前往駐印尼臺北經濟貿易代表處辦
      理印尼結婚證書認證手續。惟訴外人梁秋榮返回臺灣後，
      未配合前往戶政事務所辦理結婚登記，被告谷忠美自訴外
      人黃守辰處知悉訴外人趙鵬華有偽造戶籍謄本之能力，竟
      與訴外人黃守辰、趙鵬華共同基於行使偽造公文書之犯意
      聯絡，由訴外人黃守辰寄送原告陳茜蒂、梁秋榮於印尼結
      婚之相關資料予趙鵬華，由訴外人趙鵬華於94年間某日，
      在不詳地點，偽造載有「民國93年9月10日與印尼國人陳
      茜蒂結婚」及「94年5月23日臺中縣太平市戶政事務所中
      縣太平謄字第118791號」等內容之梁秋榮戶籍謄本，並蓋
      用趙鵬華前於不詳時地偽刻之「臺中縣太平市戶政事務所
      謄本專用章」印文1枚於其上，而偽造梁秋榮戶籍謄本之
      公文書1份，並交由訴外人黃守辰、原告陳茜蒂於94年5月
      26日，持向我國外交部駐印尼臺北經濟貿易代表處申辦原
      告陳茜蒂來臺簽證而行使之，原告陳茜蒂遂得以於94年5
      月28日持上揭單位核發之簽證入境臺灣，並由被告谷忠美
      仲介至不知情之雇主處工作等情。
（二）是按「因故意或過失，不法侵害他人之權利者，負損害賠
      償責任。故意以背於善良風俗之方式，加損害於他人者亦
      同。違反保護他人之法律，致生損害於他人者，負損害賠
      償責任」，民法第184條定有明文，則本件被告谷忠美依
      上開刑事判決認定之結果，係以辦理假結婚使原告等人前
      來臺灣工作，並於取得原告等人之使用支配權後，將原告
      送往不明雇主處令伊等從事勞動工作，並自原告勞動所得
      中扣取薪資，獲取不法利益，實有違背公共秩序及善良風
      俗，並違反勞動基準法不得違法介入原告與雇主間之勞動
      契約獲取不當得利之強制規定，則原告自得依侵權行為之
      規定，請求被告谷忠美賠償損害。
（三）再按受僱人因執行職務，不法侵害他人之權利者，由僱用
      人與行為人連帶負損害賠償責任，民法第188條第1項前段
      定有明文。查本件被告谷忠美係被告徠揚公司之受僱人，
      並將原告帶至被告徠揚公司待職，且原告之護照、居留證
      均扣押存放於被告徠揚公司處，足見被告谷忠美之上開侵
      權行為係為執行職務相牽連或職務上予以機會之行為，揆
      諸前開條文，原告請求被告徠揚公司與谷忠美連帶賠償，
      自屬有據。
五、查被告谷忠美確有侵害原告等之權利，被告徠揚公司並應連
    帶負賠償之責，業如前述，茲就原告請求之金額是否應予准
    許，分述如下：
（一）原告主張被告谷忠美、徠揚公司依序於95年3月11日、同
      年6月23日與同年4月7日，分別取得對原告邱歐恩、陳茜
      蒂、陳愛霞之使用支配權後，將原告帶往不明雇主處令伊
      等從事勞動工作，並自原告勞動所得中剋扣薪資，獲取不
      法暴利，雇主每月給付被告谷忠美22,000元之薪資，本應
      為原告之勞動所得，卻遭被告等從中獲利，被告等所抽取
      薪資差額之行為，實有違背公共秩序及善良風俗，並違反
      勞動基準法不得違法介入原告與雇主間之勞動契約獲取不
      當得利之強制規定，原告得依侵權行為之規定，依法請求
      被告應連帶給付原告各如附表一所示之薪資及來台前所繳
      交之佣金等語，被告則以本件並無原告口中所稱未領有薪
      資之問題，且原告工作時間為何？每月薪資為何？工作地
      點為何？均未見原告有所舉證說明，故何來苛扣薪資之說
      等語置辯，是按當事人主張有利於己之事實者，就其事實
      有舉證之責任，但法律別有規定或依其情形顯失公平者，
      不在此限，民事訴訟法第277條定有明文，則依據前揭舉
      證責任分配法則，原告自應就上開有利於己之事實負舉證
      之責。
（二）經查：
    1.按刑事訴訟判決所認定之事實，固非當然有拘束民事訴訟
      判決之效力，但民事法院調查刑事訴訟原有之證據，而斟
      酌其結果以判斷事實之真偽，並於判決內記明其得心證之
      理由，即非法所不許（參照最高法院67年台上字第2674號
      及49年台上字第929號判例）。刑事附帶民事訴訟經移送
      民事庭後，即屬獨立民事訴訟，其移送後之訴訟程序，應
      適用民事訴訟法，刑事訴訟所調查之證據，及刑事訴訟判
      決所認定之事實，並非當然有拘束民事訴訟之效力，然法
      院依自由心證判斷事實之真偽時，所斟酌之辯論意旨及調
      查證據之結果，非不得參酌刑事認定之事實及已調查之證
      據以為據。本件原告已聲明引用本件刑事訴訟之卷證資料
      ，本院自得調查刑事訴訟中原有之證據，斟酌其結果以判
      斷其事實。
    2.查本件原告等人均為印尼籍人士，分別於94年10月27日、
      94 年8月30日與94年8月30日，在印尼與訴外人即我國籍
      男子陳有信、邱志雄、陳居福辦理虛偽不實之結婚登記，
      又分別於95年5月4日、95年2月9日、95年3月16日以依親
      名義進入臺灣地區工作，業據認定如上，並有本院96年度
      訴字第2132號刑事判決1份在卷可稽。則查，原告主張伊
      等3人來台前各繳交傭金20,000元，進入臺灣後至被告經
      查獲非法仲介為止，伊等於來臺工作期間，均由被告谷忠
      美介紹工作，然被告谷忠美於為原告等介紹工作之時，與
      雇主談妥原告等之工作薪資後，確有抽傭之情事，此據被
      告谷忠美於臺灣板橋地方法院檢察署96年度內勤字第1號
      案件偵查中陳稱上情明確（見該偵查卷96年1月30日筆錄
      ），有上開偵查卷內之偵訊筆錄影本在卷可參，是原告主
      張被告谷忠美有故意以違反勞動基準法第6條任何人不得
      介入他人之勞動契約，抽取不法利益之規定，加損害於原
      告等3人之侵權行為等語，即屬有據，是原告等請求被告
      連帶賠償伊等3人來台前各繳交之傭金20,000元，為有理
      由，應予准許。
   3. 再原告復主張其等來臺之工作薪資及工作期間係分別如附
      表一所示，被告並以前開情詞置辯，則查：
    (1)原告陳茜蒂在臺灣板橋地方法院檢察署96年度內勤字第2
      號案件偵查中係自陳伊知第1年每月薪資6,000元、第2年
      每月薪資12,000元、第3年每月薪資15,000元、第4年每月
      薪資18,000元等情明確，原告陳愛霞亦於臺灣板橋地方法
      院檢察署上述案件偵查中自陳伊薪資算法亦相同等語，原
      告邱歐恩則於臺灣板橋地方法院檢察署96年度內勤字第3
      號案件偵查中自陳伊領薪資為上開相同之方式等語，有上
      開臺灣板橋地方法院各偵訊筆錄影本1份在卷可參（見臺
      灣板橋地方法院檢察署96年度內勤字第2號偵查卷96年4月
      2 日筆錄、96年度內勤字第3號偵查卷96年1月30日筆錄）
      ，核與被告谷忠美於上開臺灣板橋地方法院檢察署96年度
      內勤字第1號案件偵查中所稱對於本件招募之外籍新娘，
      比較會說中文的薪水1萬元，第1年我每月扣1萬4千元，她
      拿6,000元，第2年我每月拿1萬元，第3年都是她的，我的
      部分向雇主拿5,000元等語，大致相符，應認被告谷忠美
      前開所辯，尚非不可採信。至原告雖另提出遭查獲被告控
      制之假結婚來台工作者之名冊及薪資單為證，然該等名冊
      、薪資單之真正為被告所爭執，且查，觀諸上述名冊、薪
      資單其上雖有：「陳有信→SITI MUNJIYATI 2.5」「邱志
      雄→OON MARKONAH 2.5」等字之記載，惟並無25,000元係
      薪資之明確記載，復查無其他證據證明原告等3人每月薪
      資確為25, 000元，是難僅以上開2.5之文字記載，遽認原
      告等每月薪資即為25,000元，故原告上開主張尚有疑義，
      自應以原告於前述偵查中所述薪資之數額為準，則原告每
      月薪資均為20,000元（14,000元+ 6,000元＝20,000元）
      ，而被告谷忠美於第1年每月並均有扣除原告之薪資各14,
      000元。
    (2)再就原告等3人之工作期間部分，原告等雖分別主張原告
      邱歐恩工作之期間為10.6個月、原告陳茜蒂工作期間9.1
      個月、原告陳愛霞工作期間11.6個月，惟原告並未舉證證
      明以實其說，已難憑採，而經本院核閱臺灣板橋地方法院
      檢察署上開各該偵查卷之結果，原告陳茜蒂於上開內勤字
      第2號訊問自陳其工作4個月便回到假老公處居住等語，原
      告陳愛霞亦自陳其前後工作2次，第1次2個月，第2次9個
      月等語，原告邱歐恩於上開內勤字第2號訊問自陳其工作6
      個月等語，有臺灣板橋地方法院檢察署上開偵訊筆錄影本
      1份在卷可稽，自應以原告等前開所陳之工作期間為據，
      從而，原告邱歐恩工作之期間應為6個月、原告陳茜蒂工
      作期間為4個月、原告陳愛霞工作期間則為11個月。
   (3) 又原告陳茜蒂既自陳其已領有薪資6,000元等語，原告陳
      愛霞亦自陳其已領有15,000元等語，有上開偵訊筆錄影本
      1份在卷可按，並為兩造所不爭執，是此部分應自原告之
      請求中扣除。從而，原告陳茜蒂工作4個月可請求之薪資
      ，扣除已領6,000元部分，其得請求74,000元（計算式：
      20, 000Ｘ4＝80,000元；80,000元－6,000元＝74,000元
      ）；原告邱歐恩工作6個月得請求之薪資為120,000元（計
      算式：20, 000元Ｘ6＝120,000元）；原告陳愛霞工作11
      個月得請求之薪資則為205,000元（計算式：20,000元Ｘ
      11－15,000＝205,000元）。
  4.另按債權人向連帶債務人中之一人免除債務，而無消滅全部
    債務之意思表示者，除該債務人應分擔之部分外，他債務人
    仍不免其責任；前項規定，於連帶債務人中之一人消滅時效
    已完成者準用之。連帶債務人相互間，除法律另有規定或契
    約另有訂定外，應平均分擔義務；但因債務人中之一人應單
    獨負責之事由所致之損害及支付之費用，由該債務人負擔，
    民法第276條、第280條分別定有明文。經查，本件原告係以
    被告及訴外人黃守辰等人為連帶債務人，上開連帶債務人應
    平均分擔義務，而原告已與黃守辰達成和解，由黃守辰各給
    付伊等10,000元，原告並已撤回對黃守辰之起訴，此有原告
    於97年3月11日所寄送本院刑事庭之刑事撤回附帶民事訴訟
    狀暨檢附和解書1份附於刑事卷可稽（見99年度附民字第504
    號第120、121頁），而因原告與訴外人黃守辰之和解，並不
    包括被告部分，是原告向被告2人請求本件損害賠償，足見
    原告僅有對於訴外人黃守辰有免除債務之意思，並無消滅全
    部債務之意思表示，被告仍不免其責任。是除訴外人黃守辰
    應分擔之部分外，被告仍不免其責任，而因被告免除部分為
    前揭平均分擔額，故前揭平均分擔之債務均應予扣除，從而
    ，原告陳茜蒂於請求84,000元（計算式：74,000元－10,000
    元＋20,000元傭金＝84,000元）、原告邱歐恩於請求130,00
    0元（計算式：120,000元－10,000元＋20,000元傭金＝130,
    000元）、原告陳愛霞於請求215,000元（計算式：205,000
    元－10,000元＋20,000元傭金＝215,000元）部分之範圍內
    ，為有理由，逾上開各該部分之請求，尚屬無據，應各予駁
    回。
六、末按「給付無確定期限者，債務人於債權人得請求給付時，
    經其催告而未為給付，自受催告時起，負遲延責任。其經債
    權人起訴而送達訴狀，或依督促程序送達支付命令，或為其
    他相類之行為者，與催告有同一之效力」、「遲延之債務，
    以支付金錢為標的者，債權人得請求依法定利率計算之遲延
    利息」、「應付利息之債務，其利率未經約定，亦無法律可
    據者，週年利率為百分之五」，民法第229條第2項、第233
    條第1項前段及第203條分別定有明文。從而，原告依民法18
    4條、185條之規定，本於侵權行為之法律關係，請求被告應
    連帶給付原告陳茜蒂、邱歐恩、陳愛霞依序各84,000元、13
    0,000元、215,000元，及自刑事附帶民事起訴狀繕本送達之
    翌日即被告谷忠美自96年9月15日起、被告徠揚公司自96年
    11月29日起，均至清償日止，按年息5%計算之利息，為有理
    由，應予准許，至原告各逾上開部分之請求，為無理由，均
    應予駁回。
七、本件所命被告各應給付原告之金額均未逾50萬元，均應依職
    權宣告假執行，惟被告陳明願供擔保請准宣告免為假執行，
    亦無不合，爰酌定相當之擔保金額准許之。至原告敗訴部分
    ，其假執行之聲請即失所附麗，應予駁回。
八、本件事證已臻明確，兩造其餘攻擊、防禦方法及舉證，經本
    院審酌後，認對於判決結果均無影響，爰不一一論述，併此
    指明。
九、訴訟費用負擔之依據：民事訴訟法第79條。
中    華    民    國   100    年    6     月    30    日
                  民事第三庭    法  官  邱靜琪                                                                                            
以上正本係照原本作成
如對本判決上訴，須於判決送達後20日內向本院提出上訴狀。如
委任律師提起上訴者，應一併繳納上訴審裁判費。 
中    華    民    國   100    年    6     月    30    日
                                書記官  鄭美莉
附表一：
（一）原告邱歐恩：工作自95年3月11日起至96年1月30日止。
    1.請求為被告剋扣之薪資233,200元【計算式：22,000元／
      月ｘ10.6個月－0元（已取得薪資）】。
    2.來台前繳交之傭金20,000元。
    3.以上共計：253,200元。
（二）原告陳茜蒂：工作自95年6月23日起至96年3月24日止。
    1.請求為被告剋扣之薪資200, 200元【計算式：22,000元／
      月ｘ9.1個月－6,000元（已取得薪資）】。
    2.來台前繳交之傭金20,000元。
    3.以上共計：214,200元。
（三）原告陳愛霞：工作自95年4月7日起至96年3月27日止。
    1.請求為被告剋扣之薪資242,400元【計算式：22,000元／
      月ｘ11.7個月－15, 000元（已取得薪資）】。
    2.來台前繳交之傭金20,000元。
    3.以上共計：262,400元。


附表二： 本院96年度訴字第2132號刑事判決
┌──┬──────┬─────────────────┐
│編號│犯罪事實    │主文                              │
├──┼──────┼─────────────────┤
│    │刑事判決犯罪│谷忠美共同行使偽造公文書，足以生損│
│一  │事實欄一所示│害於公眾，累犯，處有期徒刑參年陸月│
│    │犯行        │，減為有期徒刑壹年玖月，扣案如附表│
│    │            │四所示之物、未扣案之偽造之94年5 月│
│    │            │23日臺中縣太平市戶政事務所梁秋榮戶│
│    │            │籍謄本上「臺中縣太平市戶政事務所謄│
│    │            │本專用章」印文壹枚及「臺中縣太平市│
│    │            │戶政事務所謄本專用章」印章壹枚，均│
│    │            │沒收。                            │
├──┼──────┼─────────────────┤
│    │刑事判決犯罪│又共同行使明知為不實之事項，而使公│
│二  │事實欄二（一│務員登載於職務上所掌之公文書，足以│
│    │）所示犯行  │生損害於公眾，處有期徒刑捌月，減為│
│    │            │有期徒刑肆月；                    │
├──┼──────┼─────────────────┤
│    │刑事判決犯罪│又共同行使明知為不實之事項，而使公│
│    │事實欄二（二│務員登載於職務上所掌之公文書，足以│
│三  │）所示犯行  │生損害於公眾，處有期徒刑捌月，減為│
│    │            │有期徒刑肆月；                    │
├──┼──────┼─────────────────┤
│    │刑事判決犯罪│又共同行使明知為不實之事項，而使公│
│    │事實欄二（三│務員登載於職務上所掌之公文書，足以│
│四  │）所示犯行  │生損害於公眾，累犯，處有期徒刑拾月│
│    │            │，減為有期徒刑伍月。              │
└──┴──────┴─────────────────┘